【裁判字號】    98,裁,1569
【裁判日期】    980625
【裁判案由】    律師法
【裁判全文】
最  高  行  政  法  院  裁  定
                                      98年度裁字第1569號
聲  請  人  甲○○
上列聲請人因與相對人臺北市政府等間律師法事件，對於中華民
國96年7月13日本院96年度裁字第1552號裁定，聲請再審，本院
裁定如下：
    主  文
再審之聲請駁回。
再審訴訟費用由聲請人負擔。
    理  由
一、聲請人甲○○除其個人外，雖並以「士林律師公會」、「士
    林律師公會籌備會」、臺北律師公會等之代表人名義提起本
    件聲請，經查上述公會或籌備會，或現未經主管機關許可設
    立登記，或無證據可資證明其為合法設立之組織，或另有代
    表人，均難認聲請人甲○○為適格之代表人，其以上述公會
    或籌備會代表人之地位提起訴訟，於法不合，則本件審理之
    對象，無論聲請人甲○○個人，或其以「代表人」地位提起
    之訴訟，均為甲○○，故本件當事人欄僅列聲請人甲○○，
    合先敘明。本件聲請人對於本院95年度裁字第1552號確定裁
    定，主張有行政訴訟法第273條第1項第1款、第3款、及第11
    款至第14款所定之再審事由，向臺北高等行政法院聲請再審
    ；然該院於民國98年2月27日以96年度再字第90號裁定，就
    有關行政訴訟法第273條第1項第1款及第3款所定事由部分移
    由本院審理，合先敘明。
二、按當事人對於確定裁定聲請再審，必須原裁定有行政訴訟法
    第273條規定之情形，始得為之。再審之聲請無理由者，法
    院應以裁定駁回之。
三、本件聲請人主張本院95年度裁字第1552號確定裁定有行政訴
    訟法第273條第1項第1款（適用法規顯有錯誤）及第3款（法
    院組織不合法）所定之再審事由，對之聲請再審。經核關於
    適用法規顯有錯誤部分，聲請人雖主張其已撤回起訴，本院
    即不得再為裁定云云。經查，聲請人於本院前審雖具狀（96
    年6月14日收狀）表明，聲請將該案「移送普通法院民事庭
    併案或移送士地（應係指士林地方法院）」，並表明「如不
    能移送，則撤回起訴」，關於移送士林地方法院部分則又表
    明移由該院94重附民字第15號或95訴219號事件併案。究其
    撤回起訴之部分，實屬附條件之撤回訴訟。按訴訟程序為法
    院、當事人之訴訟行為及其他訴訟法上之事實連貫而成，為
    使訴訟程序進行流暢，訴訟程序以求安定為原則，訴訟行為
    既為組成訴訟程序之重要部分，如訴訟行為有害訴訟程序之
    確實與安定，在訴訟法上即不應准許。本件聲請人於本院前
    審所為附條件之撤回起訴，使撤回之效力處於不確定狀態，
    造成法院尚須進行不必要之調查，形成程序之浪費，自應解
    為在訴訟上不生效力，本院前審審理後裁定駁回並無適用法
    規錯誤之情事。至於聲請人將其所提起之各種行政或民、刑
    事救濟程序之數以百計之承辦公務人員、訴願委員會委員或
    司法人員併列為被告，惟均與其所提起之行政訴訟無涉，原
    裁定亦無法院組織不合法之可言。其再審之聲請無理由，應
    予駁回。
四、據上論結，本件聲請為無理由。依行政訴訟法第283條、第
    278條第2項、第104條、民事訴訟法第95條、第78條，裁定
    如主文。
中    華    民    國    98    年    6     月    25    日
                    最高行政法院第七庭
                        審判長法官  藍  獻  林
                              法官  廖  宏  明
                              法官  張  瓊  文
                              法官  姜  素  娥
                              法官  林  文  舟
以  上  正  本  證  明  與  原  本  無  異
中    華    民    國    98    年    6     月    26    日
                              書記官  阮  思  瑩


司法院資訊處製作；財團法人民間司法改革基金會備份。
